臺灣臺北地方法院民事判決
111年度訴字第3070號
原      告  臺灣士林地方檢察署

法定代理人  繆卓然  
訴訟代理人  謝景雲  
被      告  廖經緯  

上列當事人間請求償還犯罪被害補償金事件，本院於民國111年8
月10日言詞辯論終結，判決如下：
    主      文
一、被告應與訴外人何政庭連帶給付原告新臺幣557,468元，及
    自民國111年5月13日起至清償日止，按週年利率5％計算之利
    息。
二、訴訟費用新臺幣6,060元由被告負擔。
三、本判決於原告以新臺幣186,000元為被告供擔保後，得假執
    行。但被告如以新臺幣557,468元為原告預供擔保，得免為
    假執行。
    事實及理由
一、原告主張：
　㈠被告甲○○與訴外人何政庭二人因需款孔急，於民國107年1月4
    日事前謀議：由一人擔任嫖客併線民，另一人則假扮警察，
    先在網路上尋得個人按摩工作室之對象後，由任嫖客、線民
    者先行進入室內為性交易，確認現場狀況後，再趁機打開大
    門使另一假扮警察者衝入，謊稱警察辦案掃黃云云，以該對
    象從事非法性交易，若不交付現款則送警局處理為由，致被
    害人無法抗拒而強取金錢等計畫後，二人遂基於犯意之聯絡
    ，共同為冒充公務員而行使職權、侵入住宅、意圖為自己不
    法所有之犯意聯絡，與被害人約定按摩，於同日下午9時30
    分許，先由被告進入臺北市北投區明德路（地址詳刑案卷）
    被害人租賃之個人工作室，被告甫入，即藉故未帶錢包，而
    使二度開啟大門，何政庭隨即雙手帶著護理用白色薄型手套
    衝入，而侵入被害人租賃之個人工作室。何政庭鎖上大門後
    ，即對被害人佯稱：何政庭係文林派出所員警，有線民舉報
    被害人在做色情交易，不要拒捕云云，而冒充員警執行掃黃
    逮捕之勤務，被告此時亦戴上同種白色手套，與何政庭二人
    徒手同時反折被害人之雙手於背部、將被害人以面部貼床之
    方式，以暴力將被害人壓趴在床上，此時以至被害人不能抗
    拒。再由何政庭撥打電話給不知情之第三人喬鈺淇，佯裝與
    警察同仁聯繫。後何政庭、被告二人基於共同強制性交之犯
    意聯絡，冒充警察「搜身」之動作，違反被害人之性自主決
    定意思，抓捏被害人之胸部，其中一人並將手伸進被害人內
    褲內，再嘗試以手指侵入被害人陰道，因被害人強力扭動反
    抗而無法插入不遂。嗣被告將被害人帶至廁所、脫去被害人
    內衣、內褲，持手機佯稱「員警執行蒐證錄影」，使被害人
    誤認業遭二人攝錄裸身情形，二人再冒充警察「執行搜索毒
    品」之職務，由一人看顧被害人、另一人搜尋財物之方式，
    致被害人不能抗拒，而四處翻找被害人住處財物，何政庭察
    覺床上皮包內裝有財物，而暗示被告拿取被害人皮包內新臺
    幣（下同）26,300元、護照夾內之3,000元，後何政庭再與
    喬鈺淇聯繫佯稱：隊長表示收隊云云，被告即先行離去。何
    政庭則再以手撫摸被害人後背，要求被害人送其離去，被害
    人以其幾近裸體而拒絕，何政庭遂自行離去。事後二人對分
    前開財物。
  ㈡被告上開侵入住宅加重強制性交犯行，經臺灣士林地方法院
    以107年度侵訴字第16號判處被告共同侵入住宅強盜罪，處
    有期徒刑7年6月（另案被害人部分），又犯共同侵入住宅強
    盜罪，處有期徒刑11年（本件被害人部分），應執行有期徒
    刑15年。被告不服提起上訴，經臺灣高等法院108年度侵上
    訴字第86號、最高法院108年度台上字第2900號判決駁回上
    訴而告確定。是被害人因被告之性侵害犯罪行為被害，得依
    犯罪被害人保護法之規定聲請犯罪被害補償金。原告之犯罪
    被害人補償審議委員會以107年度補審字第36號、108年度暫
    補審字第1號決定發給被害人醫療費用10,260元、精神慰撫
    金200,000元、喪失勞動能力補償347,208元，被害人於109
    年7月9日領訖。爰依犯罪被害人保護法第12條第1項、第2項
    規定，請求被告償還等語。聲明如主文第1項所示。並陳明
    ：願供擔保，請准宣告假執行。（就原告另請求何政庭給付
    部分，本院已核發111年度司促字第3148號支付命令，未據
    異議，已告確定。）
二、被告則以：對原告之請求及金額無異議，亦願意償還，惟目
    前無能力等語，資為抗辯。
三、經查，原告就其上開主張，業據提出與所述相符之臺灣士林
    地方檢察署檢察官107年度偵字第1445號起訴書、107年度偵
    字第5009號起訴書、臺灣士林地方檢察署犯罪被害人補償審
    議委員會107年度補審字第36號、108年度暫補審字第1號決
    定書、犯罪被害補償金申請書、請領書、財政部國庫署匯款
    資料等為證（見司促卷第13-43頁），並有臺灣士林地方法
    院107年度侵訴字第16號判決、臺灣高等法院108年度侵上訴
    字第86號、最高法院108年度台上字第2900號判決在卷可憑
    （見本院卷第19-87頁），堪認原告主張之事實為真實。被
    告不爭執其所涉犯之上開犯行，及對於被害人因此所受之損
    害賠償項目(醫療費、勞動能力減損、精神慰撫金)及金額無
    異議（見本院卷第11、102頁），則原告依上開規定向被告
    行使求償權，請求被告給付557,468元，為有理由。被告抗
    辯目前在監服刑無能力負擔，待日後出獄後再慢慢償還云云
    ，均不得免除或減輕其給付之責。
四、本件補償金之請求，屬於無確定期限之給付。原告請求自支
    付命令狀繕本送達翌日即111年5月13日（見司促卷第113頁
    ）起至清償日止，按週年利率5％計付遲延利息，合於民法第
    229條第2項、第233條第1項、第203條規定，確屬有據。
五、原告既已陳明願供擔保，請求宣告准為假執行，核無不合，
    爰酌定相當之擔保金額宣告之。被告雖未請求宣告免為假執
    行，惟為兼顧兩造之公平，仍依職權酌定相當之擔保金額宣
    告之。
六、綜上所述，原告依據犯罪被害人保護法第12條第1項、第2項
    前段規定，請求被告給付557,468元，及自支付命令狀繕本
    送達翌日即111年5月13日起至清償日止，按週年利率5％計算
    之利息，為有理由，應予准許。
七、據上論結，本件原告之訴為有理由，依民事訴訟法第78條、
    第87條第1項、第390條第2項、第392條第2項，判決如主文
    。
中　　華　　民　　國　　111 　年　　8 　　月　　30　　日
                  民事第三庭  審判長法  官  方祥鴻
　　　　　　　　　　　　　　　　　　法  官  薛嘉珩
                                    法  官  王沛元
以上正本係照原本作成。
如對本判決上訴，須於判決送達後20日內向本院提出上訴狀。如
委任律師提起上訴者，應一併繳納上訴審裁判費。　　　　　
中　　華　　民　　國　　111 　年　　8 　　月　　30　　日
                                    書記官  顏莉妹